【裁判字號】    97,抗,1023
【裁判日期】    970829
【裁判案由】    違反毒品危害防制條例
【裁判全文】
臺灣高等法院臺中分院刑事裁定          97年度抗字第1023號
抗  告  人
即  被  告  甲○○
                    現於臺灣南投看守所
上列抗告人因違反毒品危害防制條例案件，不服臺灣南投地方法
院中華民國97年8月 8日裁定（97年度訴字第256號），提起抗告
，本院裁定如下：
    主  文
抗告駁回。
    理  由
一、本件抗告意旨略以：抗告人即被告甲○○ (下稱被告）於民
    國97年 7月22日收到判決書，於同年8月5日提呈上訴狀，不
    知上訴期間之計算連週六、週日亦包含在內；且六法全書也
    未載明上訴期間如何計算，導致被告延誤上訴之期間，被告
    因不諳法律，應再給被告上訴機會云云。
二、按上訴期間為十日，自送達判決書後起算，刑事訴訟法第34
    9條第1項前段定有明文。而在監獄或看守所之被告，於上訴
    期間內向監所長官提出上訴書狀者，視為上訴期間內之上訴
    ，刑事訴訟法第351條第1項亦有明文。而在監所之被告，固
    可不經監所長官而提出上訴書狀（見刑事訴訟法第351條第4
    項），且該監所不在法院所在地者，得扣除在途期間。但如
    向監所長官提出上訴書狀，依刑事訴訟法第351條第1項規定
    ，必在上訴期間內提出者，始視為上訴期間內之上訴，若已
    在上訴期間內提出，縱監所人員遲誤轉送法院收文，甚至遠
    超過規定在途期間，其上訴仍不得視為逾期，蓋監所與法院
    間無在途期間之可言（最高法院民國77年4月12日第4次刑事
    庭會議決議(一)參照）。又期間之計算，依民法之規定，刑事
    訴訟法第65條亦定有明文。民法第120條第2項規定：以日、
    星期、月或年定期間者，其始日不算入；同法第 122條規定
    ：於一定期日或期間內，應為意思表示或給付者，其期日或
    其期間之末日，為星期日、紀念日或其他休息日時，以其休
    息日之次日代之。本件被告於97年 7月22日收受判決書，則
    十日上訴期間，應自97年7月23日起算，於97年8月 1日屆滿
    。故被告最遲應於97年8月 1日提起上訴。然被告遲至97年8
    月 5日始提起上訴，已逾上訴期間，原審法院以被告上訴逾
    期，依刑事訴訟法第 362條前段，裁定駁回被告之上訴，並
    無不當。抗告意旨再以上訴期間之計算應以法院實際工作天
    數為準而扣除週休假日，於法無據。本件抗告，並無理由，
    應予駁回。
三、據上論結，應依刑事訴訟法第412條，裁定如主文。
中    華    民    國    97    年     8    月    29    日
            刑事第一庭  審判長法  官  陳  紀  綱
                              法  官  姚  勳  昌
                              法  官  張  智  雄
上列正本證明與原本無異。
如不服本裁定，應於裁定送達後五日內向本院提出抗告狀。
                              書記官  謝  雅  惠
中    華    民    國    97    年    9     月    2     日


司法院資訊處製作；財團法人民間司法改革基金會備份。
